【裁判字號】    89,上易,359
【裁判日期】    890329
【裁判案由】    違反毒品危害防制條例
【裁判全文】
臺灣高等法院高雄分院刑事判決        八十九年度上易字第三五九號
    上訴人
    即被告  甲○○
右上訴人因違反毒品危害防制條例案件，不服台灣屏東地方法院八十八年度易字第一
三七一號中華民國八十八年十一月三十日第一審判決（起訴案號：台灣屏東地方法院
檢察署八十八年度毒偵字第二○五號），提起上訴，本院判決如左：
    主  文
上訴駁回。
    事實及理由
一本案經本院審理結果，認第一審判決認事用法及量刑均無不當，應予維持，並引用
  第一審判決書記載之事實、證據及理由（如附件。惟據上論結欄引用之法條，其中
  刑法第十一條前段應更正為刑法第十一條）。
二 被告上訴意旨以原審量刑過重，而指摘原判決不當。惟查，被告於八十二年間、
   八十七年間，先後因違反麻醉藥品管理條例案件，分別判處有期徒刑四月、六月
   ，於八十三年九月、八十八年二月執行完畢，又於八十八年九月施用毒品，經送
   觀察勒戒後，認無繼續施用毒品之傾向，經檢察官為不起訴處分後，仍再犯本案
   ，足見其戒絕毒癮之心志不堅，原審量處有期徒刑九月，尚稱允當，本件被告上
   訴為無理由，應予駁回。
三據上論斷，應依刑事訴訟法第三百六十八條、第三百七十三條，判決如主文。
本案經檢察官郭振昌到庭執行職務。
中    華    民    國     八十九     年       三       月   二十九   日
                              臺灣高等法院高雄分院刑事第二庭
                                  審判長法官  曾永宗
                                        法官  曾玉英
                                        法官  邱永貴
右正本證明與原本無異。
不得上訴。
                                      書記官  鄭靜芳
中    華    民    國     八十九     年       三       月    三十    日
本件論罪科刑法條：
毒品危害防制條例第十條第二項：
施用第二級毒品者，處三年以下有期徒刑。
毒品危害防制條例第十一條第三項：
持有專供製造或施用毒品之器具者，處一年以下有期徒刑、拘役或新臺幣一萬元以下
罰金。                                                               Ｊ
臺灣屏東地方法院刑事判決                        八十八年度易字第一三七一號
    公  訴  人  臺灣屏東地方法院檢察署檢察官
    被      告  甲○○  男四十一歲（民國○○○年○○月○日生）
                        住屏東縣佳冬鄉玉光村光前巷六號
                        現於臺灣屏東戒治所戒治中
                        身分證統一編號：Ｔ一二一九四四八四號
右列被告因違反毒品危害防制條例案件，經檢察官提起公訴（八十八年度毒偵字第二
○五號），本院判決如左：
    主  文
甲○○連續施用第二級毒品，累犯，處有期徒刑玖月。
安非他命伍點參公克、吸食器壹組均沒收銷毀之。
    事  實
一、甲○○於八十六年間，因違反麻醉藥品管理條例案件，經臺灣高等法院高雄分院
    於八十七年二月二十七日以八十七年上易字二三九號判處有期徒刑六月，甫於八
    十八年二月三日執行完畢。又前另於八十七年間因施用第二級毒品案件，經本院
    裁定送觀察、勒戒後，認無繼續施用毒品之傾向，由臺灣屏東地方法院檢察署檢
    察官於八十七年十月三十一日以八十七年度偵字第五三六０號不起訴處分確定。
    仍不知悔改，明知安非他命係第二級毒品，嗣又基於概括犯意，自八十八年六月
    間起至八十八年八月二十九日十六時許止，連續在屏東縣佳冬鄉玉光村光前巷六
    號住處不定時施用第二級毒品安非他命，嗣於八十八年八月二十九日為警在屏東
    縣佳冬鄉○○村○○路二一八號查獲，扣得第二級毒品安非他命二包計五．三公
    克、吸食器一組等物，經依本院以八十八年度毒聲字第一八七六號裁定送觀察、
    勒戒後，有繼續施用毒品傾向，復由檢察官聲請本院以八十八年度毒聲字第二○
    七五號裁定令入戒治處所施以強制戒治一年迄今。
二、案經屏東縣警察局枋寮分局移送臺灣屏東地方法院檢察署檢察官偵查起訴。
    理  由
一、右揭犯罪事實，迭據被告甲○○於警訊及偵審中坦承不諱，且有第二級毒品安非
    他命五．三公克、吸食器一組扣案可証，而其有繼續施用毒品傾向，並有台灣屏
    東看守所附設勒戒所八十八年九月十四日屏所金衛字第二二五一號之證明書一份
    在卷可稽。此外，該扣案之吸食器一組，係供被告施用安非他命外，別無他用，
    業據被告供明，顯見該吸食器係專供被告施用第二級毒品安非他命之用。綜上，
    被告持有專供施用安非他命器具，而施用安非他命，可堪認定。
二、又被告前另於八十七年間因施用第二級毒品案件，經本院裁定送觀察、勒戒後，
    認無繼續施用毒品之傾向，由臺灣屏東地方法院檢察署檢察官於八十七年十月三
    十一日以八十七年度偵字第五三六０號不起訴處分確定。再被告於上開不起訴處
    分確定後，復因施用第二級毒品安非他命之行為，經檢察官聲請本院將被告送觀
    察、勒戒處分，並因具有繼續施用毒品傾向，而據檢察官聲請本院裁定令被告入
    戒治處所施以戒治一年迄今等情，亦有觀察、勒戒聲請書及裁定各二件、執行指
    揮書、具有繼續施用毒品傾向函各一件、台灣屏東地方法院檢察署刑案資料查註
    紀錄表及本院被告全國前案紀錄表各一紙附卷可稽。是被告施用第二級毒品安非
    他命經觀察、勒戒無繼續施用傾向，經不起訴處分確定後，復持有專供施用第二
    級毒品安非他命器具，於五年內再犯毒品危害防制條例第十條第二項之罪，經觀
    察、勒戒後，認有繼續施用傾向事證明確，犯行洵堪認定。
三、按安非他命係毒品危害防制條例第二條第二項第二款所定之第二級毒品，核被告
    所為，係犯毒品危害防制條例第十條第二項施用第二級毒品罪及同條例第第十一
    條第三項持有專供施用毒品器具罪。公訴人雖漏引被告所犯持有專供施用毒品器
    具罪之法條，惟起訴書己記載被告持有吸食器之行為，本院自應一併審究。又被
    告非法施用第二級毒品甲基安非他命前後，非法持有甲基安非他命行為，本應以
    連續持有論罪科刑，惟其持有後，進而施用，其持有之低度行為應被施用之高度
    行為所吸收，不另論其非法連續持有第二級毒品罪。再被告多次施用第二級毒品
    犯行，時間緊接，手法相似，所犯又係同一構成要件之罪，顯係基於概括犯意為
    之，應依連續犯規定以一罪論，並加重其刑。另被告為施用第二級毒品，而持有
    上開專供施用毒品器具，二者間具有手段目的牽連關係，依刑法第五十五條規定
    ，應從較重之連續施用第二級毒品罪論處。而按被告曾於八十六年間，因違反麻
    醉藥品管理條例案件，經臺灣高等法院高雄分院於八十七年二月二十七日以八十
    七年上易字二三九號判處有期徒刑六月，甫於八十八年二月三日執行完畢之事實
    ，有臺灣屏東地方法院檢察署刑案資料查註紀錄表及本院被告全國前案紀錄表附
    卷可稽，其於受有期徒刑執行完畢後，五年以內再犯有期徒刑以上之罪，為累犯
    ，依刑法第四十七條規定，應加重其刑，並遞加之。爰審酌被告有如前所示前科
    紀錄，素行不良，其於本件施用安非他命之前案，亦因施用安非他命經檢察官為
    不起訴處分確定後，仍再行施用安非他命，顯見不知悔悟，意志不堅，未能珍惜
    新法採觀察、勒戒治療程序優先之立法美意，亦徵單純戒治處分等，就被告而言
    ，已難收戒絕治療效果。爰審酌被告之前揭加重處刑條件及其犯後坦承犯行，態
    度良好，所為係自我戕害行為，未損及他人等一切情狀，量處如主文所示之主刑
    。至扣案安非他命五．三公克及吸食器一組，應依毒品危害防制條例第十八條第
    一項前段規定宣告沒收銷燬之。
據上論斷，應依刑事訴訟法第二百九十九條第一項前段，毒品危害防制條例第十條第
二項、第十一條第三項、第十八條第一項前段，刑法第十一條前段、第五十六條、第
五十五條、第四十七條，判決如主文。
本案經檢察官林津鋒到庭執行職務。
中      華      民      國      八十八    年    十一    月    三十      日
                                      臺灣屏東地方法院刑事第二庭
                                          法  官    夏金郎
右正本證明與原本無異。
對於本判決如有不服應於收受送達後十日內向本院提出上訴書狀上訴於台灣高等法院
高雄分院並按他造當事人之人數附具繕本。
                                          書記官   謝博興
中      華      民      國      八十八    年    十一    月    三十      日
附錄本判決論罪之法條：
毒品危害防制條例第十條第二項：
施用第二級毒品者，處三年以下有期徒刑。


司法院資訊處製作；財團法人民間司法改革基金會備份。
